臺灣臺北地方法院民事裁定　　　　　　　100年度聲字第294號
聲　請　人　黃清烈
相　對　人　李文慶
上列當事人間聲請停止停止執行事件，本院裁定如下：
    主  文
聲請駁回。
聲請程序費用由聲請人負擔。
    理  由
一、按強制執行程序開始後，除法律另有規定外，不停止執行；
    有回復原狀之聲請，或提起再審或異議之訴，或對於和解為
    繼續審判之請求，或提起宣告調解無效之訴、撤銷調解之訴
    ，或對於許可強制執行之裁定提起抗告時，法院因必要情形
    或依聲請定相當並確實之擔保，得為停止強制執行之裁定。
    強制執行法第18條定有明文。是以，強制執行程序開始後，
    原則上並不停止執行，除非執行債務人有提出前揭強制執行
    法第18條所規定之聲請、訴訟、請求或抗告時，法院斟酌必
    要之情形，並定相當及確實之擔保，得為停止強制執行之裁
    定，以保障執行程序不受干擾順利進行之目的。
二、本件聲請意旨略以：聲請人於民國91年11月28日以伊及黃胡
    寶蓮之名義簽發面額新台幣（下同）175萬6,100元的本票，
    向相對人調借同額現款，並以其所有坐落臺北市○○區○○
    段二小段529地號等45筆土地及其上建物為擔保設定最高限
    額4,200萬元之抵押權。聲請人現在願意還錢，但要求塗銷
    上開土地及建物之抵押權登記，然相對人以需先還錢，再談
    抵押權塗銷登記為由拒絕，且執行聲請人之臺北市政府之徵
    收土地補償費，相對人所為顯係一條牛剝二層皮的惡性行為
    ，為此聲請停止本院100年度司執字第29532號清償債務執行
    事件之執行等語。
三、經查，本件相對人即債權人李文慶係以臺灣板橋地方法院96
    年度促字第64463號支付命令及確定證明書為執行名義，聲
    請於新臺幣175萬6,100元及自民國91年1月7日起至清償日止
    按年息6%計算之利息，對債務人即聲請人黃清烈、黃胡寶蓮
    之財產為強制執行，經本院以100年度司執字第29532號受理
    ，並於100年4月11日發函禁止聲請人收取對第三人臺北市政
    府之徵收土地補償費85萬328元，經臺北市政府扣押上開徵
    收土地補償費，暫緩發放，業經本院調閱前述民事執行案卷
    查核屬實。又聲請人雖已對相對人提起債務人異議人之訴（
    本院100年度訴字第2207號），惟聲請人既不否認有積欠相
    對人上開債務1,75萬6,100元，且尚未清償，則相對人強制
    執行聲請人之財產，即屬有據。縱聲請人主張相對人有拒絕
    清償之事屬實，聲請人亦可透過清償提存之方式履行清償義
    務，如聲請人已履行清償債務完畢，相對人仍拒絕塗銷上開
    土地及建物之抵押權登記，聲請人亦可提起訴訟請求塗銷抵
    押權登記。惟在聲請人尚未清償之前，相對人對聲請人之借
    款返還請求權仍屬存在，相對人以上開確定之支付命令為執
    行名義，聲請執行聲請人對第三人之金錢債權，為有理由，
    聲請人自無由以此聲請停止執行。因之，聲請人之上開聲請
    ，於法尚有未合，應予駁回。
四、依強制執行法第30條之1、民事訴訟法第95條、第78條，裁
    定如主文。
中    華    民    國   100    年    5     月    31    日
                  民事第四庭    法  官  楊晉佳
以上正本係照原本作成。
如對本裁定抗告須於裁定送達後10日內向本院提出抗告狀，並繳
納抗告費新臺幣1,000元。
中    華    民    國   100    年    5     月    31    日
                                書記官  蘇炫綺